臺灣高雄地方法院刑事判決　　　　　　　94年度易字第1627號
公　訴　人　臺灣高雄地方法院檢察署檢察官
被　　　告　甲○○
　　　　　　　　　　（另案於臺灣高雄監獄執行中）
上列被告因竊盜等案件，經檢察官提起公訴（九十四年度偵字第
一六六０四號），被告於準備程序進行中就被訴事實為有罪之陳
述，經告知簡式審判程序之旨、並聽取當事人之意見後，本院裁
定由受命法官獨任進行簡式審判程序，並判決如下：
    主  文
甲○○變造國民身分證，足以生損害於公眾及他人，處有期徒刑
月，扣案之變造「蔡智嵩國民身分證」上「甲○○」照片壹張
沒收。又攜帶凶器竊盜，處有期徒刑柒月，扣案之Ｔ型板手貳支
沒收。應執行有期徒刑玖月，扣案之變造「蔡智嵩國民身分證」
上「甲○○」照片壹張及Ｔ型板手貳支均沒收。
    事  實
一、甲○○前於民國九十四年七月初某日，自其友人劉性良處取
    得「蔡智嵩」國民身分證一張。復基於變造特種文書之犯意
    ，於同年月十六日某時許，在不詳地點，以將前揭國民身分
    證上「蔡智嵩」照片換貼自己照片之方式予以變造完成，足
    生損害於蔡智嵩本人及戶政機關對核發、管理國民身分證之
    正確性。
二、甲○○另基於意圖為自己不法所有之犯意，於九十四年七月
    十七日十七時三十分許，在高雄市三民區○○○路與天津街
    口「一號公園」旁，因見乙○○所有、車牌號碼三Ｓ—一二
    三五號自用小客車停放於該處，遂頓生貪念，以其所攜帶自
    己所有之客觀上可作為兇器使用之Ｔ型扳手二支，開啟上開
    自用小客車右前車門，進而竊取乙○○所有之黑色手提包一
    只（內有第一銀行、郵局與中國信託商業銀行帳戶存摺共三
    本、印章二枚、筆記本及大葉大學學生證各一件），得手後
    旋即離去。嗣於同年月十九日十六時三十分許，甲○○因另
    案通緝，遭警在高雄市新興區○○○路一五三號前予以查獲
    ，並徵得其同意後前往其位於高雄市新興區○○○路一五七
    號八樓之一住處內執行搜索，扣得變造「蔡智嵩」國民身分
    證一張、Ｔ型板手二支、黑提包一只、第一銀行、郵局與中
    國信託商業銀行存摺共三本、印章二枚、筆記本、大葉大學
    學生證各一件及安非他命殘渣袋一只等物品，而循線查悉上
    情。
三、案經高雄市政府警察局新興分局報請台灣高雄地方法院檢察
    署檢察官偵查後起訴。
    理  由
一、本件被告甲○○係涉犯刑法第二百十二條變造特種文書罪、
    第三百二十一條第一項第三款加重竊盜罪，其法定刑俱為死
    刑、無期徒刑、最輕本刑為三年以上有期徒刑以外之罪，於
    準備程序進行中，被告就被訴事實為有罪之陳述，由受命法
    官告知簡式審判程序之要旨並聽取其與公訴人之意見，經被
    告同意適用簡式審判程序後，本院亦認無不得或不宜改依簡
    式審判程序進行之處，爰依刑事訴訟法第二百七十三條之一
    第一項、第二百八十四條之一規定，本院合議庭裁定裁定本
    件由受命法官獨任進行簡式審判程序，合先敘明。
二、前揭事實，業經證人乙○○於警詢中證述屬實，並有贓物認
    領保管單一件在卷可稽，另有扣案之變造「蔡智嵩」國民身
    分證一件與Ｔ型扳手二支等物品可資佐證。又上開國民身分
    證經送請內政部警政署刑事警察局鑑定之結果，該國民身分
    證之紙張及照片上鋼印處膠膜不密合，且相片四周有破壞、
    切割之痕跡，判有變造之虞一節，有卷附該局九十四年十月
    三十一日刑鑑字第０九四０一五六二七一號鑑定書可佐，復
    據被告先後於偵查及本院審理中坦承不諱，足徵被告之自白
    核與事實相符，堪予採信。次按，刑法第三百二十一條第一
    項第三款之攜帶兇器加重竊盜罪，係以行為人攜帶兇器為其
    加重條件，所謂「兇器」，其種類並無限制，凡客觀上足對
    人之生命、身體、安全構成威脅，具有危險性之兇器均屬之
    。查本件被告係以Ｔ型扳手開啟被害人乙○○之自用小客車
    門鎖，且衡諸常情，Ｔ型扳手多係金屬材質製成、質地堅硬
    、可單手握持，若用以攻擊人體，勢將造成人身之傷害。綜
    此足認被告用供行竊之Ｔ型扳手二支客觀上可對人之生命、
    身體、安全構成威脅，具有危險性，要屬刑法第三百二十一
    條第一項第三款所定之兇器無訛。職是，本件事證明確，被
    告前揭犯行洵堪認定，應依法論科。
三、按國民身分證係戶政機關製作用以證明國民身分之證書，係
    刑法第二百十二條所規定之特許證。核被告甲○○所為，係
    犯刑法第二百十二條之變造特種文書罪、及同法第三百二十
    一條第一項第三款之加重竊盜既遂罪。公訴意旨雖認被告與
    綽號「阿生」之男子共同涉犯前開加重竊盜罪嫌云云，然此
    節業據被告於本院審理中自承伊係臨時起意行竊、並未與「
    阿生」共犯，而伊於偵查中所述應係聽錯檢察官之問題等語
    無訛，況依卷內證據所示，除被告前揭陳述外，再無其他積
    極證據可認「阿生」亦有參與本件竊盜犯行，從而公訴意旨
    誤認被告與「阿生」係共同正犯云云，於法容有未洽，併予
    指明。又被告所犯上開二罪間，犯意個別，罪名互殊，應予
    分論併罰。爰審酌被告擅自變造他人之國民身分證，足生損
    害於「蔡智嵩」本人及戶政主管機關對國民身分證資料之管
    理正確性，殊非可取，並兼衡其品行、生活狀況、智識程度
    ，及所竊財物價值非鉅，並由被害人乙○○全數領回，與事
    後尚知坦承全部犯行、態度良好等一切情狀，分別量處如主
    文所示之刑，並定其應執行之刑，以資懲儆。
四、此外，扣案之Ｔ型扳手二支與變造「蔡智嵩國民身分證」上
    「甲○○」照片一張，均為被告所有、且係供本件犯罪所用
    之物，爰依刑法第三十八條第一項第二款之規定宣告沒收。
    至本件雖併予查獲毒品殘渣袋一只，然此核與被告前開揭變
    造特種文書、加重竊盜之犯行無涉，爰不予宣告沒收，附此
    敘明。
據上論斷，應依刑事訴訟法第二百七十三條之一第一項、第二百
九十九條第一項前段，刑法第二百十二條、第三百二十一條第一
項第三款、第三十八條第一項第二款、第五十一條第五款、第九
款，罰金罰鍰提高標準條例第一條前段，判決如主文。
中　　華　　民　　國　　94　　年　　11　　月　　30　　日
                  刑事第四庭  法　官 陳明呈
以上正本證明與原本無異。
如不服本判決，應於收受送達後10日內向本院提出上訴書狀。
中　　華　　民　　國　　94　　年　　11　　月　　30　　日
　　　　　　　　 　　　       書記官 林明忠
附錄本判決論罪科刑之法條：
中華民國刑法第212條(偽造變造特種文書罪)
偽造、變造護照、旅券、免許證、特許證及關於品行、能力服務
或其他相類之證書、介紹書，足以生損害於公眾或他人者，處1
 年 以下有期徒刑、拘役或3 百元以下罰金。
中華民國刑法第321條
犯竊盜罪而有左列情形之一者，處 6 月以上、 5 年以下有期徒
刑：
一、於夜間侵入住宅或有人居住之建築物、船艦或隱匿其內而犯
    之者。
二、毀越門扇、牆垣或其他安全設備而犯之者。
三、攜帶兇器而犯之者。
四、結夥三人以上而犯之者。
五、乘火災、水災或其他災害之際而犯之者。
六、在車站或埠頭而犯之者。
前項之未遂犯罰之。
